臺灣臺北地方法院刑事判決　　　　　　 96年度交易字第707號
公　訴　人　臺灣臺北地方法院檢察署檢察官
被　　　告　甲○○
上列被告因公共危險案件，經檢察官提起公訴（96年度偵字第
19058 號），本院判決如下：
    主  文
甲○○服用酒類，不能安全駕駛動力交通工具而駕駛，處拘役
拾日，如易科罰金，以新臺幣壹仟元折算壹日。
    事  實
一、甲○○明知服用酒類將導致不能安全駕駛動力交通工具，卻
    於民國96年8 月22日凌晨4 時許，在其位於臺北縣永和市○
    ○路588 巷8 號3 樓住處飲用啤酒後，已達不能安全駕駛動
    力交通工具之程度，竟仍於96年8 月22日6 時30分許，騎乘
    車牌號碼：P35 －317 號重型機車行駛於道路上，嗣於96年
    8 月22日7 分許，行經臺北市萬華區華中橋機車引道時，竟
    因飲酒過量致其注意力、判斷力、操控車輛之能力均劣於平
    時，以致疏未注意前方路況，不慎撞及同向行駛在前方，由
    陳瑞敏所騎乘車牌號碼：M9U —258 號自小客車，以致陳瑞
    敏人車倒地，受有傷害（陳瑞敏受傷部分未具告訴）。嗣經
    警員據報趕至現場，於96年8 月22日8 時52分對甲○○施以
    酒精濃度測試，其呼氣酒精濃度達每公升0.42毫克。
二、案經臺北市政府警察局萬華分局報請臺灣臺北地方法院檢察
    署檢察官偵查。
    理  由
壹、證據能力部分：
一、按被告以外之人於審判外之言詞或書面陳述，除法律有規定
    者外，不得作為證據。又被告以外之人於審判外之陳述，雖
    不符前4 條之規定，而經當事人於審判程序同意作為證據，
    法院審酌該言詞陳述或書面陳述作成時之情況，認為適當者
    ，亦得為證據。當事人、代理人或辯護人於法院調查證據時
    ，知有第159 條第1 項不得為證據之情形，而未於言詞辯論
    終結前聲明異議者，視為有前項同意，刑事訴訟法159 條第
    1 項、第159 條之5 分別定有明文。查證人陳瑞敏於警詢時
    所為之陳述，固係審判外之陳述而屬傳聞證據，惟被告甲○
    ○就上開審判外之陳述，於本院審理中，並不爭執證據能力
    ，復未曾於言詞辯論終結前聲明異議，而本院審酌該證人陳
    述作成時之情況，並無違法取證及證明力過低之瑕疵，亦認
    以之作為證據為適當，依前揭規定說明，自得為證據。
二、卷附之刑法第185 條之3 案件測試觀察紀錄表、生理協調平
    衡檢測表、道路交通事故現場圖、道路交通事故調查報告表
    ，均係警員依法執行職務時所製作之紀錄文書，並無證據證
    明有何虛偽不實或明顯瑕疵等顯不可信之情況存在，依刑事
    訴訟法第159 條之4 第1 款之規定自有證據能力；又酒精濃
    度測試表係以儀器測定後自動列印，並非依憑人之記憶再加
    以轉述而得，要非供述證據；又車禍現場與車損照片則係機
    械之方式所留存之影像，並非依憑人之記憶再加以轉述而得
    ，亦非供述證據，均無「傳聞證據排除法則」之適用，是認
    該酒精濃度測試表、車禍現場與車損照片俱有證據能力。
貳、實體部分：
一、上開犯罪事實，業經被告於本院審理時坦承不諱（見本院96
    年12月31日審判筆錄），核與證人陳瑞敏於警詢中指述情節
    相符合（見96年度偵字第19058 號偵查卷第12頁），並有酒
    精濃度檢測單、刑法第185 條之3 案件觀察紀錄表、生理協
    調平衡檢測表、道路交通事故現場圖及調查報告表等各1 份
    、現場與車損照片5 張在卷可稽。又依交通部運輸研究所90
    年09月24日運安字第900005 854號函所載呼氣中酒精濃度每
    公升含量為0 ．25毫克，即相當於血液中酒精濃度（BAC）
    百分之0 ．05，酒精代謝率為每小時代謝BAC 百分之0 ‧
    0132，即相當於每小時代謝呼氣中酒精濃度每公升含量為0
    ．066 毫克。且依該函所附該所79年「駕駛人行為反應之研
    究－酒醉駕車對駕駛行為之分析研究」指出：BA C達百分
    之0 ．03至百分之0 ．05時，對駕駛能力之影響為：多數駕
    駛人心境逐漸變幻不定，視覺與反應靈敏性減弱，對速度及
    距離的判斷力差。對心理行為之影響為：觀察力逐漸欠缺，
    心情漸趨輕鬆，自信心增加，多話，精神狀態處於陶醉感。
    BAC 到達百分之0 ．05至百分之0 ．08時，對駕駛能力之
    影響為：反應遲鈍，駕駛能力受損，遲而不決或決而不行。
    對心理行為之影響為：情緒鬆弛，感情與行為趨向誇張，肌
    肉不協調，精神處於興奮狀態。BAC 百分之0 ．08至百分
    之0 ．15時，對駕駛能力之影響為：判斷力嚴重受到影響，
    體能與精神協調受損，駕駛之體能困難增加。對心理行為之
    影響為：產生情緒異常現象，步伐不平穩，言語不清，反應
    惡劣，記憶及判斷力受損，精神處於錯亂狀態。BAC 超過
    百分之0 ．15時，對駕駛能力之影響為：視線搖晃，駕駛已
    進入恍惚狀態，判斷及理解遭到扭曲，駕駛不穩定。對心理
    行為之影響為：意識不明，嘔吐，站、走及講話困難，責任
    感喪失，精神處於麻痺狀態。BA C超過百分之0 ．5 時，
    對駕駛人能力之影響為：無法開車。對心理行為之影響為：
    爛醉如泥，失去知覺可能致死，精神處於昏睡狀態。被告於
    96年8 月22日8 時52分所測得之吐氣所含酒精成分為每公升
    0.42毫克，該時間距其騎乘機車之同日6 時30分，已經過2
    小時，依上開酒精代謝率換算，其開始駕車之吐氣所含酒精
    成分約為每公升0.552 毫克，相當於代謝血液中酒精濃度（
    BAC） 百分之0 .1104 ，依上開說明，其體能與精神協調，
    記憶及判斷力均受到相當程度之影響而減退，駕駛能力呈不
    穩定狀態。再參酌本案被告騎乘機車係追撞同向行駛在前方
    由證人陳瑞敏所騎乘之機車之情形，足見被告當時確已達於
    不能安全駕駛動力交通工具程度，而仍駕車。事證已經明確
    ，被告犯行堪予認定。
二、核被告所為係犯刑法第185 條之3 公共危險罪。爰審酌被告
    飲酒後已達不能安全駕駛動力交通工具之程度，猶駕駛車輛
    行駛於道路上，危及道路安全，枉顧其他用路人生命、財產
    之安全，所為誠屬非是，惟被告素行良好，於犯罪後，坦承
    犯行，且已與被害人達成和解，賠償損失等一切情狀，量處
    如主文所示之刑，並諭知易科罰金之折算標準。
據上論斷，依刑事訴訟法第299 條第1 項前段，刑法第185 條之
3 、第41條第1 項前段，刑法施行法第1 條之1 ，判決如主文。
本案經檢察官郭瑜芳到庭執行職務
中     華     民     國  96    年   12    月    31    日
                            臺灣桃園地方法院刑事第二庭
                                      法  官   賴淑美
上正本證明與原本無異。
如不服本判決，應於判決送達後10日內，向本院提出上訴狀。
                                       書記官  許翠燕
中     華     民     國  96    年   12    月    31    日
附錄本件判決論罪科刑法條全文：
中華民國刑法第185條之3
服用毒品、麻醉藥品、酒類或其他相類之物，不能安全駕駛動力
交通工具而駕駛者，處一年以下有期徒刑、拘役或三萬元以下罰
金。
